臺灣高等法院高雄分院刑事判決　　　　 94年度上訴字第540號
上　訴　人
即　被　告　甲○○
上列上訴人因違反毒品危害防制條例案件，不服臺灣高雄地方法
院93年度訴字第3458號中華民國94年3 月22日第一審判決（起訴
案號：臺灣高雄地方法院檢察署93年度毒偵字第2974號），提起
上訴（移送併辦案號：臺灣高雄地方法院檢察署94年度毒偵字第
3412號），本院判決如下：
    主  文
原判決撤銷。
甲○○連續施用第一級毒品，累犯，處有期徒刑捌月。
扣案殘留有海洛因之夾鍊袋貳個沒收銷燬之，注射針筒壹支沒收
之。
    事  實
一、甲○○於86年間，因違反肅清煙毒條例案件，經臺灣高雄地
    方法院判處有期徒刑3 年3 月，於90年8 月7 日執行完畢，
    猶不知悔改。其前因施用毒品案件，經台灣高雄地方法院以
    91 年 度毒聲字第5102號裁定送觀察、勒戒後，認有繼續施
    用毒品之傾向，再經台灣高雄地方法院以91年度毒聲字第
    5702號裁定送強制戒治，嗣經停止戒治並付保護管束，於92
    年9 月14日保護管束期滿，視為強制戒治已執行完畢，並由
    臺灣高雄地方法院檢察署檢察官於92年9 月22日，以92年度
    戒毒偵字第852 號為不起訴處分確定。於上開強制戒治執行
    完畢釋放後之5 年內，竟基於施用第一級毒品海洛因之概括
    犯意，於93年6 月6 日下午2 時許，在高雄縣湖內鄉○○路
    ○ 段公館活動中心之廁所內，以針筒注射方式，施用第一級
    毒品海洛因1 次，為警於93年6 月6 日晚上8 時許，在前揭
    處所查獲，並扣得殘留有海洛因之夾鍊袋2 個、注射針筒1
    支，並經其同意採尿，送驗結果確呈嗎啡陽性反應，始查悉
    上情。甲○○復承上開施用毒品之概括犯意，於94年2 月底
    某日，在高雄縣湖內鄉○○村○○路48號家中，施用第一級
    毒品海洛因1 次，嗣於94年3 月1 日中午12時10分許，在高
    雄縣湖內鄉○○路48號附近，因通緝為警查獲，經採其尿液
    送驗而發覺上情。
二、案經高雄縣政府警察局湖內分局報請臺灣高雄地方法院檢察
    署檢察官偵查起訴，並經高雄縣政府警察局湖內分局報請臺
    灣高雄地方法院檢察署檢察官轉送本院併案審理。
    理  由
一、上揭犯罪事實，訊據上訴人即被告甲○○坦承不諱，且被告
    前後2 次於前述時、地為警查獲後，經警採集其尿液送檢驗
    結果，均確呈嗎啡陽性反應，此有高雄縣衛生局93年6 月16
    日93煙檢字第1197號煙毒尿液檢驗成績書、高雄醫學大學附
    設中和紀念醫院93年9 月7 日濫用藥物尿液檢驗報告、台灣
    檢驗科技股份有限公司94年3 月16日濫用藥物尿液檢驗報告
    、高雄縣政府警察局湖內分局煙毒、麻藥案件嫌犯代號與真
    實姓名對照表各1 份在卷可稽。足徵被告之自白與事實相符
    ，應堪採信，依刑事訴訟法第156 條第1 項之規定，自得為
    證據。又被告甲○○前因施用毒品案件，經原審法院以91年
    度毒聲字第5102號裁定送觀察、勒戒後，認有繼續施用毒品
    之傾向，再經原審法院以91年度毒聲字第5702號裁定送強制
    戒治，嗣經停止戒治並付保護管束，於92年9 月14日保護管
    束期滿，視為強制戒治已執行完畢，並由臺灣高雄地方法院
    檢察署檢察官於92年9 月22日，以92年度戒毒偵字第852 號
    為不起訴處分確定。有前該不起訴處分書、臺灣高等法院被
    告全國前案紀錄表、臺灣高雄地方法院檢察署刑案資料查註
    紀錄表各1 份在卷可參，足認被告確於前開強制戒治執行完
    畢釋放後，5 年內再犯本條例第10條第1 項施用第一級毒品
    海洛因罪，本案事證明確，被告犯行堪以認定。
二、按海洛因屬毒品危害防制條例第2 條第2 項第1 款所規定之
    第一級毒品。核被告所為，係犯毒品危害防制條例第10條第
    1 項施用第一級毒品罪。被告持有第一級毒品，復進而施用
    ，其持有毒品之低度行為，為施用第一級毒品之高度行為所
    吸收，不另論罪。被告前後2 次施用毒品，其時間緊接，所
    犯罪名同一，顯係基於概括之犯意反覆為之，應依連續犯之
    規定論以一罪。被告於94年2 月底某日施用第一級毒品海洛
    因之行為，雖未據檢察官起訴，惟此部分犯行與起訴部分有
    連續犯關係，為裁判上1 罪，本院自應一併審理，被告於86
    年間，因違反肅清煙毒條例案件，經臺灣高雄地方法院判處
    有期徒刑3 年3 月，於90年8 月7 日執行完畢，此有被告全
    國前案紀錄表可參，被告5 年以內再犯有期徒刑以上之本罪
    ，為累犯，應依法加重其刑。
三、原審據以論罪科刑，固非無見。惟被告為累犯，原判決漏未
    認定，尚有未洽。又被告於94年2 月底某日施用第一級毒品
    海洛因之行為，原審未及審酌，自有未洽。被告上訴意旨，
    執此請求就此部分併予審理，指摘原判決不當，為有理由，
    自應由本院將原判決撤銷改判。爰審酌被告施用毒品，足以
    戕害其身心，滋生其他犯罪，惡化治安，嚴重損及公益，且
    曾經觀察、勒戒及強制戒治執行期滿，仍末能戒絕毒品，竟
    再為本件施用毒品犯行，顯見其不思悔改，自制力亦顯不佳
    ；惟施用毒品行為於本質上係屬自我戕害行為，反社會性之
    程度應屬較低，且犯罪後坦承犯行等一切情狀，酌情量處如
    主文第2 項所示之刑。扣案之夾鍊袋2 個經送驗結果，殘留
    有第一級毒品海洛因，有高雄醫學大學附設中和紀念醫院檢
    驗報告1 份在卷可稽，因其與毒品難以析難，應一體視同毒
    品，不論屬何人所有，依毒品危害防制條例第18條第1 項前
    段規定，沒收銷燬之。另扣案之注射針筒1 支經送驗結果，
    並無毒品陽性反應，非屬違禁物，惟供被告本案犯罪所用之
    物，且為被告所有，業據被告供明在卷（見原審法94年3 月
    8 日準備程序筆錄），爰依刑法第38條第1 項第2 款規定，
    併宣告沒收之。
據上論結，應依刑事訴訟法第369 條第1 項前段、第364 條、第
299 條第1 項前段，毒品危害防制條例第10條第1 項、第18條第
1 項前段，刑法第11條、第56條、第47條、第38條第1 項第2 款
，判決如主文。
本案經檢察官張金塗到庭執行職務。
中　　華　　民　　國　　94　　年　　6 　　月　　2 　　日
                  刑事第九庭    審判長法  官  張明松
                                      法  官  郭玫利
                                      法  官  任森銓
以上正本證明與原本無異。
如不服本判決應於收受本判決後10日內向本院提出上訴書狀，其
未敘述上訴理由者，並得於提起上訴後10日內向本院補提理由書
狀（均須按他造當事人之人數附繕本）「切勿逕送上級法院」。
中　　華　　民　　國　　94　　年　　6 　　月　　2 　　日
　　　　　　　　　　　　　　　　　　　書記官  蘇恒仁
附錄本件判決論罪科刑法條：
毒品危害防制條例第10條第1 項施用第一級毒品者，處6 月以上
5年以下有期徒刑。
